【裁判字號】    99,交聲,1227
【裁判日期】    990702
【裁判案由】    交管條例聲異
【裁判全文】
臺灣板橋地方法院交通事件裁定        99年度交聲字第1227號
原處分機關  交通部公路總局臺北區監理所
異  議  人
即受處分人  甲○○
上列異議人因違反道路交通管理處罰條例案件，對於原處分機關
於民國99年5 月10日所為之北監自裁字第裁40-CV0000000號處分
，聲明異議，本院裁定如下：
    主  文
異議駁回。
    理  由
一、原處分意旨略以：異議人即受處分人甲○○駕駛車號HV-769
    9 號車，於民國98年11月18日上午12時8 分許，行經林口鄉
    臺61線18.1公里處，因「汽車行駛快速公路速度超過規定最
    高速限（40公里以上未滿60公里）」之違規，經臺北縣政府
    警察局新莊分局交通分隊逕行舉發。原處分機關爰依道路交
    通管理處罰條例第33條第1 項第1 款之規定，裁處異議人罰
    鍰新臺幣（下同）6,000 元，並依同條例第63條第1 項第1
    款（裁決書漏載同條項第1 款）之規定記違規點數1 點。
二、異議意旨略以：與舉發單有出入，也未收到罰單，限速實際
    不符，請法院查明，爰為此聲明異議云云。
三、按行車速度，依速限標誌或標線之規定，道路交通安全規則
    則第93條第1 項前段定有明文。又按汽車行駛於高速公路、
    快速公路或設站管制之道路，不遵使用限制、禁止、行車管
    制及管理事項之管制規則而有行車速度超過規定之最高速限
    或低於規定之最低速限者，處汽車駕駛人新臺幣（下同）三
    千元以上六千元以下罰緩；汽車駕駛人有第三十三條第一項
    情形者，除依原條款處罰鍰外，並記違規點數一點，道路交
    通管理處罰條例第33條第1 項第1 款、第63條第1 項第1 款
    分別定有明文。
四、經查：
（一）本件異議人即受處分人甲○○於98年11月18日上午12時8
      分許，駕駛車號HV-7699 號自用小客車行經林口鄉臺61線
      18.1公里處時，為在場執行違規取締勤務之臺北縣政府警
      察局新莊分局交通分隊員警雷射測速儀器鎖定測速，測得
      異議人以行車時速為129 公里超速行駛之事實，有交通部
      公路總局臺北區監理所99年5 月10日北監自裁字第裁40-C
      V0000000號裁決書、違規單查詢報表各1 份暨採證照片1
      幀在卷可稽，此部分事實洵堪認定。
（二）又上開系爭路段之速限於99年4 月29日，始由限速80公里
      調整為限速90公里，並於17.7公里處設有80公里之限速標
      誌，且在臺北縣政府警察局之公務車上亦懸掛「有測速照
      相」之警示標誌，以提醒駛駛該路段之民眾行車速度，業
      據臺北縣政府警察局新莊分局99年6 月1 日北府警新交字
      第0990027492號函、臺北縣政府警察局99年5 月10日北縣
      警交字第0990068214號函覆明確，並有現場照片5 幀附卷
      可憑。
（三）再者，本件員警所使用之照相式雷射測速儀係GATSOMETER
      廠牌、型號為(1)主機：RS-GS11 (2)天線：TYPE 24 、器號
      為(1)主機：0139(2)天線：3260之雷射測速儀，此係臺北縣
      政府警察局所申請，檢定合格單號碼為MOGA0000000A，MO
      GA 0000000B ，檢定日期98年1 月1 日、有效期限99年1
      月31日之情，此有經濟部標準檢驗局98年1 月5 日核發之
      雷射測速儀檢定合格證書在卷可考，堪見本件值勤警員使
      用之雷射測速儀器在本件舉發時尚在檢定合格期間內，且
      無證據證明該機器有故障之虞，是其所測得之車輛速度資
      料，自均屬正確無疑。
（四）異議人雖又辯稱：伊未收到罰單云云，惟按處理違反道路
      交通管理事件，有關文書送達之程序，依行政程序法之規
      定；又送達，於應受送達人之住居所、事務所或營業所為
      之；於應送達處所不獲會晤應受送達人時，得將文書付與
      有辨別事理能力之同居人、受僱人或應送達處所之接收郵
      件人員；應受送達人或其同居人、受僱人、接收郵件人員
      無正當理由拒絕收領文書時，得將文書留置於應送達處所
      ，以為送達；如不能依前開方式為送達者，得將文書寄存
      送達地之地方自治或警察機關，並作送達通知書兩份，一
      份黏貼於應受送達人住居所、事務所、營業所或其就業處
      所門首，另一份交由鄰居轉交或置於該送達處所信箱或其
      他適當位置，以為送達；前項情形，由郵政機關為送達者
      ，得將文書寄存於送達地之郵政機關，此於違反道路交通
      管理事件統一裁罰基準及處理細則第5 條，行政程序法第
      72條第1 項前段、第73條第1 項、第3 項、第74條第1 項
      及第2 項分別規定甚明。查本件舉發通知單經舉發單位臺
      北縣政府警察局以郵遞方式，向異議人之戶籍地也是車籍
      所在地之臺北縣三峽鎮○○里○○路○ 段239 號為送達，
      斯時因未獲會晤應受送達之異議人本人，亦無受領文書之
      同居人、受僱人或應送達處所接收郵件人員，乃於98年12
      月3 日將該舉發通知單寄存於三峽大埔郵局，並作送達通
      知書2 份，1 份黏貼於應受送達門首，另1 份置於該受送
      達處所信箱或其他適當位置，以為送達等情，有臺北縣政
      府警察局新莊分局99年6 月1 日北府警新交字第09900274
      92號函暨所附送達證書影本各1 份，及本院依職權所查之
      個人基本資料查詢1 件在卷為憑，足認本件舉發通知單於
      寄存送達當日即98年12月3 日已合法送達於異議人。縱然
      異議人實際並未接獲上開舉發通知單，惟原舉發單位既係
      依上開法定程序送達，自已生合法送達之效力，異議人徒
      以前開情詞置辯，洵屬無據，不足憑採。綜上，本件異議
      人確有「汽車行駛快速公路速度超過規定最高速限（40公
      里以上未滿60公里）」之違規事實。從而，原處分機關依
      道路交通管理處罰條例第33條第1 項第1 款、第63條第1
      項第1 款及違反道路交通管理事件統一裁罰基準表之規定
      裁處受處分人罰鍰6,000 元並記違規點數1 點，核無違誤
      ，本件受處分人之異議為無理由，應予駁回。
據上論斷，應依道路交通案件處理辦法第19條，裁定如主文。
中    華    民    國    99    年    7     月    2      日
                  交通法庭法  官  李君豪
上列正本證明與原本無異。
如不服本裁定，應於裁定送達後5日內敘明抗告理由，向本院提
出抗告狀。
                          書記官  金和國
中    華    民    國    99    年    7     月    2     日

司法院資訊處製作；財團法人民間司法改革基金會備份。
